臺灣高等法院刑事裁定
111年度聲再字第566號
再審聲請人
即受判決人  黃仁傑


上列再審聲請人即受判決人因妨害自由等案件，對於本院108年
度上易字第1084號，中華民國108年11月12日第二審確定判決（
原審案號：臺灣臺北地方法院106年度易字第1017號，起訴案號
：臺灣臺北地方檢察署106年度偵字第2870號），聲請再審，本
院裁定如下：
    主  文
再審之聲請駁回。
    理  由
一、再審聲請意旨略以：
　㈠案發現場之國立臺灣大學駐警室錄影帶足證告訴人許丞廷沒
    有受傷，且110報案資料足證再審聲請人即受判決人黃仁傑
    （下稱聲請人）之行為係依法令所為及緊急避難，聲請人無
    傷害之行為，亦無傷害之事實，上開臺大駐警室錄影帶及11
    0報案資料均未經法院調查，為新事實，具嶄新性及顯著性
    。
　㈡另檢附「被恐佈同居男友脫光衣服拍裸照禁外出 她獲賠30萬
    」之新聞報導、聲請人申訴一審法官郭嘉之書狀、最高法院
    111年度台抗字第860號裁定、111年度台上字第3493號裁定
    、民國110年1月4日抗告（三）狀及停止執行聲請狀暨所附
    國立臺灣大學調閱錄影監視、車牌辨識及館舍門禁系統資料
    申請表及調閱要點，請給聲請人一次依據已存事實及新證據
    賜予清白之機會云云。
二、按再審制度，係就確定判決認定事實錯誤而設之特別救濟程
    序，是聲請再審之客體，以確定之實體判決為限。次按聲請
    再審，應以再審書狀敘述理由，附具原判決之繕本及證據，
    提出於管轄法院為之，刑事訴訟法第429條本文定有明文。
    又同法第434條第1項、第3項明定「法院認為無再審理由者
    ，應以裁定駁回之。」、「經前項裁定後，不得更以同一原
    因聲請再審。」，係本於一事不再理原則而為設計、規範，
    以維持裁判的安定性。所謂「同一原因」，係指同一事實之
    原因而言，至是否為同一事實之原因，應就重行聲請再審之
    事由暨其提出之證據方法，與已經實體上裁定駁回之先前聲
    請，是否完全相同，予以判斷，若前後二次聲請再審原因事
    實以及其所提出之證據方法相一致者，即屬同一事實之原因
    ，自不許其更以同一原因聲請再審。而法院認為聲請再審之
    程序違背規定者，應以裁定駁回之，同法第433條本文亦有
    明文（最高法院111年度台抗字第1002號裁定意旨參照）。
三、本院查：
　㈠再審聲請意旨㈠部分，聲請人固提出之刑事開啟再審狀聲請狀
    所載編號1至4所示證據（見本院卷第27至29頁），並主張為
    新事實、新證據云云，然此部份聲請人前已執相同之事由或
    證據向本院聲請再審，業經本院以109年度聲再字第512號裁
    定，以再審無理由《見該裁定理由一、三㈡至㈣》駁回在案，有
    上開裁定書附卷可憑。
　㈡再審聲請意旨㈡部分，聲請人亦執相同之事由或證據向本院聲
    請再審，業經本院以111年度聲再字第505號裁定，以再審無
    理由《見該裁定理由一、三㈡》駁回在案，有上開裁定書在卷
    可參。
　㈢依上說明，本件再審聲請意旨暨其提出之證據方法，與已經
    實體上裁定駁回之先前聲請，其聲請再審原因事實以及其所
    提出之證據方法相一致，核屬同一事實之原因，聲請人又執
    與先前聲請再審時相同原因事實及證據方法聲請再審，違反
    刑事訴訟法第434條第3項規定，其聲請再審程序顯然違背規
    定，且無從補正，其再審之聲請不合法，應予駁回。
四、再按刑事訴訟法第429條之3規定：聲請再審得同時釋明其事
    由聲請調查證據，法院認有必要者，應為調查（第1項）。
    法院為查明再審之聲請有無理由，得依職權調查證據（第2
    項）。前者旨在填補聲請人證據取得能力之不足；後者則在
    確保刑罰權之正確行使，以發揮刑事判決之實質救濟功能。
    因此，聲請人如已釋明其聲請之證據與待證事實具有論理上
    之關連，法院審酌後亦認有調查必要時，固應予調查；惟若
    認縱經調查仍不足以推翻原確定判決所認定之事實，即毋需
    為無益之調查（最高法院111年度台抗字第647號裁定參照）
    。查聲請人雖聲請傳喚告訴人由其親自交互詰問等語（見本
    院卷第27頁），然證人即告訴人於原確定判決之第一審（原
    審法院106年度易字第1017號）108年4月30日審理時，已到
    庭接受檢察官、辯護人之交互詰問，有原審法院刑事報到單
    暨該日審判筆錄各1份在卷可參（見原審法院106年度易字第
    1017號卷二第369頁至第394頁），是聲請人前揭證據調查之
    聲請，係對原確定判決已審酌調查事項再為爭執，且該次交
    互詰問乃聲請人經合法傳喚未到庭，已由辯護人進行交互詰
    問，依上說明，並無調查之必要，附此敘明。
五、末按聲請再審之案件，除顯無必要者外，應通知聲請人及其
    代理人到場，並聽取檢察官及受判決人之意見。但無正當理
    由不到場，或陳明不願到場者，不在此限。前項本文所稱「
    顯無必要者」，係指聲請顯屬程序上不合法且無可補正或顯
    無理由而應逕予駁回，刑事訴訟法第429條之2、法院辦理刑
    事訴訟案件應行注意事項第177條之4定有明文。本件再審聲
    請既有上述程序違背規定之處，於法不合且無從補正，本院
    認無踐行通知聲請人到場並聽取檢察官意見等程序之必要，
    一併指明。
據上論斷，應依刑事訴訟法第433條，裁定如主文。
中　　華　　民　　國　　111 　年　　11　　月　　21　　日
                  刑事第二十一庭審判長法　官  林怡秀
                                      法　官  許泰誠
                                      法　官  蔡羽玄
以上正本證明與原本無異。
不得抗告。
                                      書記官  陳語嫣
中　　華　　民　　國　　111 　年　　11　　月　　21　　日